【裁判字號】    97,簡上,98
【裁判日期】    970829
【裁判案由】    妨害家庭
【裁判全文】
臺灣士林地方法院刑事判決              97年度簡上字第98號
上  訴  人  臺灣士林地方法院檢察署檢察官
被      告  乙○○
                    2
上列上訴人因被告妨害家庭案件，不服本院刑事庭民國96年11月
26日96年度簡字第671 號第一審刑事簡易判決（聲請簡易判決處
刑案號：臺灣士林地方法院檢察署95年度偵字第9094號），提起
上訴，本院管轄之第二審合議庭判決如下：
    主  文
上訴駁回。
乙○○緩刑貳年，並自民國九十七年九月三十日起至民國九十八
年一月三十日止，按月於每月之三十日給付新臺幣伍萬元，並於
民國九十八年二月二十八日給付新臺幣伍萬元，合計新臺幣參拾
萬元予甲○○。
    事實及理由
一、本案經本院審理結果，認第一審判決以被告乙○○連續犯刑
    法第239 條後段之相姦罪，處有期徒刑6 月，依中華民國96
    年罪犯減刑條例規定，減為有期徒刑3 月，經新舊法比較後
    ，依修正前刑法第41條第1 項前段規定諭知易科罰金之折算
    標準，除贅列罰金罰鍰提高標準條例第1 條應予更正外，其
    認事、用法及量刑均無不當，應予維持，並引用第一審刑事
    簡易判決書及檢察官聲請簡易判決處刑書記載之犯罪事實、
    證據及理由（如附件）。
二、檢察官上訴意旨略以：被告乙○○從未對告訴人甲○○表達
    歉意，原審僅判處有期徒刑6 月，且減為有期徒刑3 月，量
    刑實嫌過輕，不足收警惕之效，爰依法提起上訴云云。
三、經查，被告乙○○就所犯連續相姦罪，於原審及本院均坦承
    不諱，經核與上揭檢察官聲請簡易判決處刑書所載各項證據
    相符，足認被告自白與事實相符，其犯行堪以認定。次按法
    官於有罪判決中，究應如何量處罪刑，自得依據個案情節，
    參諸刑法第57條所定各款犯罪情狀之規定，於該法定刑度範
    圍內，基於合義務性之裁量，量處被告罪刑，而量刑之裁量
    權，乃憲法所保障法官獨立審判之核心，如非有裁量逾越或
    裁量濫用之明顯違法情事，自不得擅加指摘其違法或不當，
    即使上級審對下級審裁量權之審查，亦應同此標準，此不僅
    在保障法官不受任何制度外之不當干涉，更保障法官不受制
    度內的異質干涉，方符憲法第80條所宣示獨立審判之真義（
    最高法院72年度臺上字第6696號判例參照）。本件原審業已
    審酌被告之犯罪動機、目的、手段、犯罪所生危害，與犯罪
    後供認犯行之態度等一切情狀，就被告上揭犯罪，判處有期
    徒刑6 月，依中華民國96年罪犯減刑條例規定，減為有期徒
    刑3 月，並經新舊法比較後，依修正前刑法第41條第1 項前
    段規定諭知易科罰金之折算標準；又被告於本院審理時亦坦
    承犯行，並與告訴人甲○○達成和解，且已給付部分和解款
    項新臺幣（下同）20萬元予告訴人，有和解筆錄1 紙（本院
    97年度附民字第162 號卷第2 頁）、匯款單原本2 紙（經本
    院當庭檢視後發還被告）可憑（本院卷第46頁），足認被告
    確有悔意，是原審認事用法均無不合，量刑亦屬妥適，難認
    有何明顯裁量逾越或濫用之違法情事，自應予維持。上訴意
    旨指摘原判決量刑過輕而為上訴，尚屬無據，應予駁回。
四、末查，被告前未曾因故意犯罪受有期徒刑以上之宣告，有臺
    灣高等法院被告前案紀錄表1 紙在卷可稽，其因一時失慮，
    致罹刑典，經此科刑教訓，當知所警惕而無再犯之虞，且已
    與告訴人成立和解並對其賠償，本院認其宣告刑以暫不執行
    為適當，爰予以宣告緩刑2 年，以啟自新；又被告與告訴人
    甲○○達成和解，願給付告訴人50萬元，被告已給付告訴人
    20萬元，餘款30萬元依刑法第74條第2 項第3 款規定，按雙
    方和解條件，命被告依主文所載，分期賠償告訴人，若被告
    不履行此一負擔，且情節重大足認原宣告之緩刑難收其預期
    效果，而有執行刑罰之必要者，依刑法第75條之1 第1 項第
    4 款規定，得撤銷其緩刑宣告，附此敘明。
據上論斷，應依刑事訴訟法第455 條之1 第1 項、第3 項、第36
8 條、第373 條，刑法第74條第1 項第1 款、第2 項第3 款，判
決如主文。
本案經檢察官湯偉祥到庭執行職務。
中    華    民    國    97    年    8     月    29    日
                  刑事第三庭審判長法  官  杜惠錦
                                  法  官  梁哲瑋
                                  法  官  陳美彤
以上正本證明與原本無異。
本件不得上訴。
                                  書記官  賴麗容
中    華    民    國    97    年    8     月    29    日


司法院資訊處製作；財團法人民間司法改革基金會備份。
